臺灣彰化地方法院刑事判決　　　　　　100年度交易字第338號
公　訴　人　臺灣彰化地方法院檢察署檢察官
被　　　告　李其臻
上列被告因過失傷害案件，經檢察官提起公訴（100年度偵字第
8391號），本院判決如下：
    主      文
李其臻因過失傷害人，處拘役伍拾日，如易科罰金，以新臺幣壹
仟元折算壹日。
    事      實
一李其臻於民國100年1月21日上午10時35分許，駕駛車牌號碼41
  11-C6號自用小客車，沿彰化縣員林鎮○○路由南往北方向（
  即臺一線公路205公里100公尺處北向路口車道）行駛，途經該
  路182號前之三叉路口，欲右轉駛往民生地下道，其本應注意
  汽車行駛至交岔路口時，轉彎車應讓直行車先行，而當時雖為
  雨天，路面濕潤且突出不平，惟係日間，當地為柏油路面，且
  無障礙物，視距良好，前開天候及路面缺陷不致影響行車操控
  能力，並無不能注意之情事，竟疏未注意，貿然右轉。適陳金
  虎騎乘車牌號碼F8E-537號重型機車，沿莒光路同向在右側直
  行駛至，李其臻因此煞車、閃避不及，與之發生碰撞，陳金虎
  當場人車倒地，受有右足第4及第5蹠骨骨折之傷害。
二案經陳金虎訴由臺灣彰化地方法院檢察署檢察官偵查起訴。
    理      由
一本案當事人所提出之證據，且屬被告李其臻以外之人於審判外
  之陳述者，因雙方均同意採為證據（本院卷第14頁正面），又
  無不適當情形，符合刑事訴訟法第159條之5第1項規定，應得
  為證據。
二訊據被告固坦認於上揭時地與告訴人陳金虎發生車禍，告訴人
  因此受傷，然矢口否認有何過失傷害犯行，辯稱：轉彎時曾禮
  讓告訴人，係因告訴人之衣服鉤住小客車右後視鏡，始倒地受
  傷。惟查：上揭犯罪事實，業據告訴人即證人陳金虎於警詢、
  檢察官偵查中及本院審理中指訴、證述在卷（100他1367號偵
  查卷第16、28至29頁，本院卷第15頁），並有道路交通事故現
  場圖、道路交通事故調查報告表、事故現場與車輛照片可稽（
  100他1367號偵查卷第11至14、17至19頁）。告訴人因本件車
  禍，受有右足第4及第5蹠骨骨折之傷害，並有員生醫院診斷書
  可參（100他1367號偵查卷第4頁）。按汽車行駛至交岔路口，
  轉彎車應讓直行車先行，道路交通安全規則第102條第1項第7
  款定有明文，被告駕駛汽車，自應注意及此。依前開道路交通
  事故現場圖、調查報告表所載，肇事當時雖為雨天，路面濕潤
  且突出不平，惟係日間，當地為柏油路面，且無障礙物，視距
  良好，前開天候及路面缺陷不致影響行車操控能力，被告當時
  並無不能注意之情事，竟疏未注意前開規定，貿然轉彎，因而
  發生車禍，顯有過失。又依告訴人於本院審理中之前開證述，
  其係與小客車發生碰撞後，即將倒地之時，衣服之胸口處始鉤
  住小客車右後視鏡（本院卷第15頁反面），衡情告訴人既騎乘
  機車直行，且有機車前緣予以保護、緩衝，自不可能因衣服鉤
  住小客車右後視鏡，再發生碰撞倒地，足認告訴人此部分證述
  屬實，車禍當非告訴人引起。本件車禍於檢察官偵查中經囑託
  鑑定，認被告違反道路交通安全規則第102條第1項第7款規定
  ，為肇事原因，告訴人則無肇事因素，亦有臺灣省彰化縣區車
  輛行車事故鑑定委員會鑑定意見書、臺灣省車輛行車事故覆議
  鑑定委員會函可佐（100他1367號偵查卷第36至38、40頁）。
  又被告駕車肇事與告訴人受傷結果間，有相當因果關係，復無
  疑問。綜上論述，被告所辯，無非事後卸責之詞，難以採信，
  事證明確，其犯行堪以認定。
三核被告所為，係犯刑法第284條第1項前段之過失傷害罪。被告
  於肇事後，雖陪同告訴人就醫，惟先行離去，嗣經告訴人報案
  ，始由警通知到場詢問查獲，此據告訴人指訴及被告供承在卷
  ，並有自首情形紀錄表可參（100他1367號偵查卷第1、15、16
  、21頁），難認被告已符刑法第62條前段自首減輕其刑之規定
  ，附此敘明。查被告曾因妨害公務案件，經臺灣高等法院臺中
  分院以99年度上訴字第2100號判決處有期徒刑3月，緩刑2年，
  於100年1月5日確定，此有臺灣高等法院被告前案紀錄表可憑
  ，爰審酌被告素行欠佳，所犯已造成告訴人身心之痛苦，至今
  仍未賠償損害或取得原諒，本院審理中不願坦白認錯，未見具
  體悔過態度，惟尚無惡意重大違規情形及其他一切情狀，量處
  如主文所示之刑，並諭知易科罰金之折算標準，以資懲儆。
據上論斷，應依刑事訴訟法第299條第1項前段，刑法第284條第1
項前段、第41條第1項前段，刑法施行法第1條之1，判決如主文
。
本案經檢察官紀雅惠到庭執行職務。
中    華    民    國   100    年    11    月    23    日
                          刑事第三庭  法  官  廖政勝
以上正本證明與原本無異。
如不服本判決應於收受判決後10日內向本院提出上訴書狀，並應
敘述具體理由；其未敘述上訴理由者，應於上訴期間屆滿後20日
內向本院補提理由書（均須按他造當事人之人數附繕本）「切勿
逕送上級法院」。
告訴人或被害人對於判決如有不服具備理由請求檢察官上訴者，
其上訴期間之計算係以檢察官收受判決正本之日期為準。
中    華    民    國   100    年    11    月    23    日
                                      書記官  莊何江
附錄：
刑法第284條第1項前段
因過失傷害人者，處6月以下有期徒刑、拘役或5百元以下罰金，
致重傷者，處1年以下有期徒刑、拘役或5百元以下罰金。